# 珠宝检测公司作为标本和教学用的钻石会计处理？

提问人：zryhzwg 时间：2022-04-16 15:25:55
珠宝检测公司作为标本和教学用的钻石，是否作为固定资产？这类资产如何计提折旧？

回答人：chenyiwei
这类资产的持有目的符合固定资产定义（为生产商品、提供劳务、出租或经营管理而持有），因此可确认为固定资产。但其净残值和成本预计差异不大，因此虽然理论上也需要计提折旧，但实际应折旧金额预计很小。